臺灣士林地方法院民事裁定
110年度消債清字第23號
債  務  人  張清淦  
代  理  人  賴昱任律師
上列債務人聲請清算事件，本院裁定如下：
    主  文
債務人張清淦自中華民國一百一十年十月二十二日十七時起開始
清算程序。
命司法事務官進行本件清算程序。
    理  由
一、按債務人對於金融機構負債務者，在聲請清算前，應向最大
    債權金融機構請求協商債務清償方案，或向其住、居所地之
    法院或鄉、鎮、市、區調解委員會聲請債務清理之調解，消
    費者債務清理條例（下稱消債條例）第151條第1項定有明文
    。次按債務人不能清償債務或有不能清償之虞者，得依本條
    例所定清算程序，清理其債務；債務人於法院裁定開始更生
    程序或許可和解或宣告破產前，得向法院聲請清算，此觀消
    債條例第3條、第80條規定自明。又法院開始清算程序之裁
    定，應載明其年、月、日、時，並即時發生效力；法院開始
    清算程序後，得命司法事務官進行清算程序，復為消債條例
    第83條第1項、第16條第1項所明定。
二、聲請意旨略以：伊有不能清償債務情事，前已向最大債權金
    融機構即台北富邦商業銀行股份有限公司請求協商，惟協商
    不成立。又伊未經法院裁定開始更生程序或許可和解或宣告
    破產，爰聲請清算等語。
三、經查，債務人所主張之上開事實，有財團法人金融聯合徵信
    中心當事人綜合信用報告之債務清理條例前置協商專用債權
    人清冊（見本院卷第16至第18頁）、全國財產稅總歸戶財產
    查詢清單（見本院卷第20、39頁）、民國107至109年度綜合
    所得稅各類所得資料清單（見本院卷第22、24、38頁）、收
    入切結書（見本院卷第26頁）、勞工保險被保險人投保資料
    表（見本院卷第28至29頁）、債務人現戶全戶戶籍謄本（見
    本院卷第36頁）、108年2月起迄今之存摺封面及內頁影本（
    見本院卷第40至42頁）、中華民國人壽保險商業同業公會保
    險業通報作業資訊系統資料查詢結果表（見本院卷第44至48
    頁）、台北富邦商業銀行股份有限公司陳報狀及前置協商審
    件紀錄表（見本院卷第56至60頁）在卷可稽，堪認屬實。債
    務人居住於新北市淡水區，名下無財產，每月打零工收入約
    為新臺幣（下同）9,000元（見本院卷第8頁），每月必要支
    出即必要生活費用依新北市110年每人每月最低生活費1.2倍
    計算為18,720元（見本院卷第12頁），依債務人之債務總金
    額已達2,032,430元（見本院卷第14頁）觀之，綜合評估債
    務人財產、信用及勞力等狀況，堪認債務人有不能清償債務
    之虞。此外，復查無消債條例第6條第3項、第8條或第82條
    第2項所定駁回清算聲請之事由，是債務人聲請清算，應屬
    有據，爰依首揭規定，裁定其應予開始清算程序，並命司法
    事務官進行本件清算程序。
四、爰裁定如主文。
中　　華　　民　　國　　110 　年　　10　　月　　22　　日
                  民事第三庭  法  官  陳世源
以上正本係照原本作成。
本件裁定不得抗告。　　　　　　　　　
中　　華　　民　　國　　110 　年　　10　　月　　22　　日
                              書記官  吳婉萱